臺灣桃園地方法院刑事判決　　　　　　　　　　　　　九十三年度易字第三七四號
　　公　訴　人　臺灣桃園地方法院檢察署檢察官
　　被　　　告　丙○○
右列被告因竊盜等案件，經檢察官提起公訴（九十三年度偵字第二四七三號、第二四
七四號），被告於準備程序中就被訴事實為有罪之陳述，經合議庭裁定由受命法官獨
任行簡式審判程序，茲判決如左：
    主  文
丙○○竊盜，累犯，處有期徒刑參月，如易科罰金，以參佰元折算壹日。又依法逮補
之人脫逃，累犯，處有期徒刑陸月，如易科罰金，以參佰元折算壹日。應執行有期徒
刑捌月，如易科罰金，以參佰元折算壹日。
    事  實
一、丙○○前曾於民國八十六年間因違反槍砲彈藥刀械管制條例案件，經本院以八十
    六年訴字第一０九五號判決處有期徒刑四月確定，又於八十九年間因竊盜案件，
    經本院以八十九年度易字第一三一五號判決處有期徒刑三月確定，二罪接續執行
    至九十一年四月十六日縮刑期滿執行完畢。復於九十一年間因竊盜案件，經本院
    以九十一年度易字第一四五五號判決處有期徒刑八月，丙○○不服，經上訴臺灣
    高等法院結果，由該院以九十一年度上易字第三四三六號駁回上訴而確定，嗣經
    臺灣桃園地方法院檢察署檢察官傳喚、拘提結果，丙○○均未到案執行，遂由該
    署檢察官通緝在案。詎丙○○仍不知悔改，復意圖為自己不法所有，並基於竊盜
    犯意，於九十二年十一月五日晚間八時三十分許，在台北市○○○路○段七十八
    號「順發３Ｃ量販店」內二樓，徒手竊取該處陳列櫃上之「ＬＥＸＭＡＲＫ」牌
    印表機墨水夾一個。得手後丙○○為避免遭店員察覺，並先撕除墨水夾上貼附之
    防盜感應貼紙，再將之藏放於長褲口袋。適店長甲○○發現上情，除趨前查問丙○○外，並報警處理。丙○○心虛之餘，復因畏懼警員查緝，遂一路逃至三樓，
    在發覺前去無路以後，即由該處三樓窗戶一躍而下，欲行逃竄，幸警員及時趕至
    ，始會同甲○○逮捕丙○○。嗣警員將丙○○帶回警局調查時，除發現丙○○為
    通緝犯，而當場予以逮捕之外，復因丙○○在跳樓逃亡時，受有右膝骨折及頭部
    外傷等傷害，遂又報准臺灣台北地方法院檢察署檢察官，戒護丙○○前往台北市
    台大醫院就醫。
二、詎丙○○在警員戒護就醫當中，因畏懼刑責，竟又另行起意，而基於脫逃犯意，
    於九十二年十一月八日晚間五時五十分許，在其就診之台大醫院十二樓Ｂ棟二十
    一號病房第三病床，趁戒護警員林正三（另案由臺灣台北地方法院檢察署檢察官
    偵辦）疏忽之際，自行以指甲刀開啟腳銬後逃逸；並央求其知情之女友乙○○出
    面，為其承租位於桃園縣中壢市○○街二十五號三樓之房屋，供丙○○隱匿之用
    （乙○○涉嫌藏匿人犯部分，由本院另行審理）。嗣至九十二年十一月十七日晚
    間八時三十分許，始為警在丙○○上開租屋處內查獲。
三、案經台北市政府警察局中正第一分局報請臺灣台北地方法院檢察署檢察官呈請臺
    灣高等法院檢察署令轉臺灣桃園地方法院檢察署檢察官偵查起訴。
    理  由
一、訊據被告丙○○坦承於上開時間、地點竊盜及脫逃等犯行不諱。且查：
（一）被告丙○○於上開時間，在台北市「順發３Ｃ量販店」內竊取「ＬＥＸＭＡＲ
      Ｋ」牌印表機墨水夾一個，得手後隨即為該店店長甲○○發覺報警，在追捕中
      因跳樓逃逸而受傷，嗣經警員逮捕後，因受傷而由警員報准檢察官後，戒護至
      台大醫院就醫，在就醫期間，復趁戒護警員疏忽之際，自行以指甲刀開啟腳鐐
      後脫逃，又委請知情之女友乙○○出面，為之承租桃園縣中壢市○○街二十五
      號三樓之房屋，供其藏匿，而於九十二年十一月十七日晚間為警查獲等事實，
      迭據其於警訊、偵審中坦承不諱（臺灣台北地方法院檢察署九十二年偵字第二
      四二０九號卷第七頁反面，臺灣桃園地方法院檢察署九十三年度偵字第二四七
      三號卷第二十一頁反面，本院九十三年五月七日、六月四日筆錄）。就竊盜部
      分之犯行，核與證人甲○○於偵查中指述其如何目睹被告行竊，並報警逮捕被
      告之過程，除竊得墨水夾之數量外，其餘均屬相符（臺灣台北地方法院檢察署
      九十二年偵字第二四二０九號卷第四十頁）。就脫逃部分之犯行，與共同被告
      乙○○於警訊、偵查中自承在知情之狀況下，出面為被告承租位於桃園縣中壢
      市○○街二十五號三樓之房屋，供被告藏匿之用等語（臺灣台北地方法院檢察
      署九十二年偵字第二四四０九號卷第七頁反面以下），證人即戒護警員林正三
      在偵查中自承因疏忽以致被告脫逃等語（同上卷第四十二頁），亦屬相符。此
      外，復有贓物認領保管單一張、現場照片十張、監視錄影翻拍照片一張、被告
      診斷證明書一份附卷可稽（同上卷第十四頁、第十五頁至第十九頁、第二十頁
      、第二十一頁）。足認被告之自白屬實，可以採信。
（二）按「被告或犯罪嫌疑人因拘提或逮捕到場者，應及時訊問」、「偵查中經檢察
      官訊問後，認有羈押之必要者，應自拘提或逮捕之時起二十四小時內，敘明羈
      押之理由，聲請該管法院羈押之」、「前項情形未經聲請者，檢察官應即將被
      告釋放‧‧‧」，刑事訴訟法第九十三條第一項、第二項及第三項前段分別訂
      有明文。又上開條文所指之二十四小時，應剔除「因被告或犯罪嫌疑人身體健
      康突發之事由，事實上不能訊問者」，此觀同法第九十三條之一第一項第四款
      規定自明。查被告於九十二年十一月五日為警依現行犯之規定，予以逮捕之後
      ，因其在逃竄時跳樓受傷，警員遂在報准檢察官後，戒護被告至台大醫院就醫
      後至其脫逃前，雖未經合法羈押已逾二十四小時，惟依上開規定，其住院期間
      均屬法定二十四小時時限之障礙事由，不能計入上開法定期限，即被告並無受
      非法拘禁可言。故被告為依法逮捕之人，應無疑問。
（三）至於被告行竊墨水夾之數量，雖甲○○在警訊中指稱：「‧‧‧案發後經清點
      發現二樓及三樓角落堆放同廠牌之墨水五只及同廠牌１５ＭＯ１２０墨水三只
      ，我才知道原來竊賊早就將墨水竊得放置在角落伺機再夾帶出去‧‧‧」等語
      ，在偵查中亦稱：「丙○○知道被發現後，就往三樓上走，一路把身上竊得的
      墨水夾隨意放置，‧‧‧事後清點發現有十一盒」等語（臺灣台北地方法院檢
      察署九十二年度偵字第二四二０九號卷第三頁反面、第四十一頁），然此為被
      告所否認，而查，甲○○究係事後在店內二、三樓角落分別發現已堆放妥當之
      二堆墨水夾，據此推論該二堆墨水夾亦為被告所竊，準備伺機夾帶出店，抑或
      其親眼目睹被告在躲避追捕時，由身上將竊得之墨水夾沿路丟棄？如係前者，
      甲○○所述即為其個人推測之詞，不能採取。對此重要事項，甲○○本身所述
      即有出入，不能遽採。又自甲○○警訊中所指：被告係將墨水夾由二樓販售處
      擺放至二、三樓角落，預備伺機夾帶等語以觀，既然轉換地點均在店內，仍在
      店方實力監管之下，則被告此種舉動，顯無任何意義，是被告是否愚蠢至此？
      亦非無疑。不僅如此，設若被告係在躲避甲○○跟監時，沿途丟棄所竊得之墨
      水夾，則衡情，被告當無餘裕從容將墨水夾擺放成堆；由此論之，將墨水夾分
      堆擺放至店內二、三樓者，是否即為被告？亦不能無疑。況由卷附之墨水夾照
      片以觀，被竊之墨水夾一個約有成人拳頭大小，以此論之，被告在空手之狀況
      下，如何能將九或十一個墨水夾全數藏匿在身上，而不虞店員發覺？基上，甲○○此部分之指述有如上瑕疵，且與常情有所扞格，應係誇大之詞，不能採信
      ，併予敘明。
（四）綜上，本件事證明確，被告竊盜、脫逃等犯行，均堪認定。
二、核被告丙○○所為，係犯刑法第三百二十條第一項之竊盜罪，及同法第一百六十
    一條第一項之脫逃罪。被告前有如事實欄所示之科刑及執行情形，有臺灣桃園地
    方法院檢察署刑案資料查註記錄表、臺灣高等法院被告全國前案記錄表各一紙附
    卷可稽，其於刑之執行完畢後，五年內再犯本件有期徒刑以上刑之罪，為累犯，
    依刑法第四十七條規定加重其刑。被告所犯上開二罪間犯意個別，罪名互殊，係
    分別起意，應依刑法第五十一條第五款規定，分論併罰。爰審酌被告有多次竊盜
    前科，不知檢點，又再犯本件竊盜罪行，而被捕後尚不知悔改，又趁機脫逃，其
    犯罪之動機、手段，所竊得之墨水夾價值並不甚高，且已歸還被害人，被告犯後
    已坦承全部犯行，態度尚稱良好等一切情狀，分別量處如主文所示之刑，再定其
    應執行之刑，並均諭知易科罰金之折算標準，以示懲儆。
三、共同被告乙○○另行審結。
據上論斷，應依刑事訴訟法第二百七十三條之一第一項、第二百九十九條第一項前段
，刑法第一百六十一條第一項、第三百二十條第一項、第四十七條、第四十一條第一
項前段、第二項、第五十一條第五款，罰金罰鍰提高標準條例第一條前段、第二條，
判決如主文。
本案經檢察官林秀敏到庭執行職務。
中        華        民        國    九十三    年    六    月    十八    日
                                  臺灣桃園地方法院刑事第八庭
                                      法  官    陳彥宏
右正本證明與原本無異。
如不服本判決，應於送達後十日內，向本院提出上訴狀。
                                      書記官    翁其良
中        華        民        國    九十三    年    六    月    二十一  日
論罪科刑法條：
刑法第一百六十一條第一項、第三百二十條第一項
中華民國刑法第一百六十一條
(脫逃罪)
依法逮捕、拘禁之人脫逃者，處一年以下有期徒刑。
損壞拘禁處所械具或以強暴脅迫犯前項之罪者，處五年以下有期徒刑。
聚眾以強暴脅迫犯第一項之罪者，在場助勢之人，處三年以上十年以下有
期徒刑。
首謀及下手實施強暴脅迫者， 處五年以上有期徒刑。
前三項之未遂犯，罰之。
中華民國刑法第三百二十條
(普通竊盜罪、竊佔罪)
意圖為自己或第三人不法之所有，而竊取他人之動產者，為竊盜罪，處五
年以下有期徒刑、拘役或五百元以下罰金。
意圖為自己或第三人不法之利益，而竊佔他人之不動產者，依前項之規定
處斷。
前二項之未遂犯罰之。
